臺灣基隆地方法院刑事判決　　　94年度易字第218號
公　訴　人　臺灣基隆地方法院檢察署檢察官
被　　　告　甲○○　男　33歲.
　　　　　　　　　　（現於臺灣花蓮戒治所強制戒治中）
上列被告因竊盜案件，經檢察官提起公訴（臺灣桃園地方法院檢
察署93年度偵字第18506號）後，由臺灣桃園地方法院判決管轄
錯誤，移送本院審理及臺灣基隆地方法院檢察署移送併辦（94年
度偵字第412號），本院判決如下：
    主    文
本件免訴。
    事    實
一、公訴意旨略稱：被告甲○○（其冒用吳文宗名義在警局及偵
    查中應訊部分業經公訴人另案提起公訴）基於意圖為自己不
    法所有之犯意，於民國93年4月18日凌晨3時50分許，駕車行
    經嘉義市○○街233之15號前，以其所有客觀上足對他人身
    體生命構成危險之兇器螺絲起子2支、老虎鉗1支，破壞乙○
    ○所有車牌號碼UQ-7 176號自用小貨車車頭鎖以竊取該車（
    下稱第1部車），得手後供為交通工具使用。嗣於同日凌晨4
    時許，在嘉義市○○街229之22號前，為警查獲，並扣得上
    開供其竊盜使用之螺絲起子2支、老虎鉗1支，及非其所有與
    竊盜無涉之T型起子1支、照明燈1個，因認被告所為，涉犯
    刑法第321條第1項第3款之攜帶兇器竊盜罪嫌。
二、按案件曾經判決確定者，應諭知免訴之判決，並得不經言詞
    辯論為之，刑事訴訟法第302條第1款、第307條分別定有明
    文。又訴訟上所謂一事不再理之原則，關於實質上一罪或裁
    判上一罪，亦均有其適用，最高法院60年台非字第77號著有
    判例。再按犯罪事實具有連續性或繼續性者，在實體上為一
    罪，在訴訟法上為同一客體，具有不可分割性，故檢察官雖
    就其犯罪事實之一部起訴，依刑事訴訟法第267條之規定，
    其效力及全部。又經言詞辯論之有罪判決，其確定判決既判
    力之時點，係以最後審理事實法院宣示判決時為準，因最後
    審理事實法院宣示判決後始行發生之事實，非該法院所得審
    判，即為該案判決之既判力所不能及（參照最高法院32年上
    字第2578號判例意旨及82年度第4次刑事庭會議決議）。
三、本件被告甲○○於92年4月23日，在台北縣汐止市○○路○段
    67號，結夥3人以上踰越牆垣竊盜犯行；於92年6月7日，在
    台北縣中和市○○路187號，結夥3人以上攜帶兇器毀壞安全
    設備竊盜未遂犯行；於93年3月15日，在台北市○○街底堤
    外停車場，竊取柴油之犯行，業經臺灣板橋地方法院於94年
    2月25日，以94年度易緝字第36號判決認為其係連續結夥3人
    以上踰越牆垣竊盜之連續犯，而判處有期徒刑10月，於94年
    3月21日判決確定等情，有上開判決書、臺灣高等法院前案
    紀錄表各1份在卷可憑。公訴人又以被告於93年4月18日，在
    嘉義市○○街233之15號前，攜帶老虎鉗、螺絲起子竊取車
    牌號碼UQ-7176號自用小貨車，涉犯刑法第321條第1項第3款
    之攜帶兇器竊盜罪嫌，向本院提起公訴，然查，前開判決確
    定之臺灣板橋地方法院94年度易緝字第36號判決，係論被告
    以連續加重竊盜罪，被告雖在不同時、地實施犯罪行為，但
    具有連續犯裁判上一罪之關係，在訴訟法上為同一客體，具
    有不可分割性，故公訴人雖就其犯罪事實之一部起訴，依刑
    事訴訟法第267條之規定，其效力及全部，而前案經言詞辯
    論，應以最後審理事實法院宣示判決時為既判力之時點，已
    如前述，被告於93年3月15日所為攜帶兇器之加重竊盜犯行
    ，即為前案（臺灣板橋地方法院94年度易緝字第36號判決）
    判決之既判力效力所及，依照首開說明，本件爰不經言詞辯
    論，逕為諭知免訴之判決。
四、移送併辦意旨另以：被告甲○○基於意圖為自己不法所有之
    概括犯意，連續為以下竊盜犯行：(一)於93年10月10日12時許
    ，在桃園縣龜山鄉○○街58巷口附近，趁丙○○不注意之際
    ，以自備之鑰匙2支，竊取丙○○所有車牌號碼BQ-1330號自
    小客車（引擎號碼：3S0000000號，下稱第1部車）），得手
    後用以代步，嗣甲○○為躲避警察機關之查緝，乃將竊得之
    車牌號碼BQ-1330號車牌2面卸除，並棄置於桃園市不詳河圳
    內。(二)於94年1月12日，在基隆市○○路○道第2號高速公路
    交通道下，持其所有客觀上足對他人身體生命構成危險之扳
    手1支，竊取周錦隆所有車牌號碼G4-8862號車牌2面（下稱
    第2部車），得手後，懸掛於上開竊得之第1部車車體之懸掛
    車牌處，以避免遭警察機關查緝。(三)於94年1月16日某時，
    在基隆市七堵區○○○路、實踐路口，持其所有客觀上足對
    他人身體生命構成危險之同1把扳手（未扣案），竊取戊○
    ○所有車牌號碼VM-6907號車牌2面（下稱第3部車），得手
    後，將先前竊取之車牌號碼G4-8862號車牌2面，換裝於第3
    部車車體之懸掛車牌處，再將竊得之車牌號碼VM-6907號車
    牌2面懸掛於上開竊得之第1部車車體之懸掛車牌處。嗣於94
    年1月19日凌晨3時40分許，甲○○駕駛上開竊得之第1部車
    行經基隆市○○路70巷口時，因見警方於同址巡邏，一時心
    虛驚慌，欲加速向前逃逸，不慎撞及對向己○○所騎乘之車
    牌號碼POM-038號重型機車，蘇柱英當場人車倒地而受傷，
    另撞及丁○○停靠於上址車牌號碼3P-3773號自小客車，後
    前開自小客車左前車、右後車、右後葉子板者凹陷而毀損（
    傷害、毀損部分業經公訴人為不起訴處分），嗣經警到場處
    理，甲○○於警詢及偵查時為免其竊盜犯行為警識破，乃冒
    用其兄吳文宗之名義應訊（偽造署押部分另案由本院審理中
    ），並當場扣得其竊車所用之鑰匙2支等情，因認被告所為
    係犯刑法第321條第1項第3款之連續攜帶兇器竊盜罪嫌。然
    查，本院就前開（偵查案號：臺灣桃園地方法院檢察署93年
    度偵字第18506號）公訴人起訴之攜帶兇器竊盜部分為免訴
    之判決，與移送併辦（臺灣基隆地方法院檢察署94年度偵字
    第412號）之連續攜帶兇器竊盜罪嫌部分，即無連續犯之裁
    判上一罪關係，本院無從併案予以審酌，應退回由檢察官另
    依法辦理。
據上論斷，應依刑事訴訟法第302條第1款、第307條，判決如主
文。
中　　華　　民　　國　　94　　年　　6　　月　　30　　日
                  刑事第二庭審判長法  官    王福康
                                  法  官    齊  潔
                                  法  官    何怡穎
右正本證明與原本無異。
對於本件判決如有不服，應於收受送達後10內，向本院提出上訴
書狀，上訴於臺灣高等法院，並按他造當事人之人數附具繕本。
中　　華　　民　　國　　94　　年　　6　　月　　30　　日
                                  書記官    李繼業
